# 准 IPO 公司能否对监事会成员进行股权激励（求助陈版主）

提问人：635999324 时间：2019-05-16 11:12:31
根据 2018 年 8 月 15 日中国证券监督管理委员会《关于修改〈上市公司股权激励管理办法〉的决定》修正，将《上市公司股权激励管理办法》第八条规定：激励对象可以包括上市公司的董事、高级管理人员、核心技术人员或者核心业务人员，以及公司认为应当激励的对公司经营业绩和未来发展有直接影响的其他员工，但不应当包括独立董事和监事。外籍员工任职上市公司董事、高级管理人员、核心技术人员或者核心业务人员的，可以成为激励对象。（本办法自 2018 年 9 月 25 日实施）
注：根据第八条修订后增加股权激励对象不应当包括监事。
准 IPO 公司基本情况： 1 、 2016 年进行第一次股权激励，其中包监事会主席，穿透约占准 IPO 公司 0.1% 的股权。 2 、 2019 年 5 月第二次股权激励，其中包含监事，穿透约占准 IPO公司 0.05% 的股权。
问题：（ 1 ）那么作为准 IPO公司是否要按照《上市公司股权激励管理办法》
执行；（ 2 ）如果不按照《上市公司股权激励管理办法》执行，能否对监事成员进行股权激励呢；（ 3 ）如果对监事进行股权激励，那么 IPO 或者上市成功后是否需要退出。（ 4 ）第一次股权激励参考原政策/第二次股权激励参考新政策还是均参考新政策。

回答人：chenyiwei
对准 IPO 公司，应当规范其公司治理，目标是在申报前达到上市公司的规范公司治理要求。相应地，虽然还不是正式的上市公司，但参照上市公司股权激励的相关监管规定，监事不应成为激励对象。